# 所得税退税鉴证报告

提问人：cxl1102 时间：2010-06-09 10:23:35
哪位老师有出过这种报告？能提供一份鉴证报告模板吗？万分感谢！

回答人：chenyiwei
这种报告的格式在ishare很多，你可以去查找一下。另外需要关注本地税务机关对此类报告有什么特殊的内容与格式要求。